{
  "lessons": [
    {
      "id": "c1-conjugation-templates",
      "level": "C1",
      "title": "C1 ‚Äî All Tense Templates (regular -ar/-er/-ir)",
      "slug": "c1-conjugation-templates",
      "tags": [
        "conjugation",
        "grammar",
        "c1"
      ],
      "markdown": "# üß† C1 ‚Äî All Tense Templates: regular -ar / -er / -ir\n\n**Goal:** Master all simple and compound tenses for regular verbs.**\n\n---\n\n## üìå Indicative Tenses (simple)\n\n| Tense | -AR | -ER | -IR |\n|---|---|---|---|\n| Presente | -o, -as, -a, -amos, -√°is, -an | -o, -es, -e, -emos, -√©is, -en | -o, -es, -e, -imos, -√≠s, -en |\n| Pret. perfecto | he -ado | he -ido | he -ido |\n| Pret. indefinido | -√©, -aste, -√≥, -amos, -asteis, -aron | -√≠, -iste, -i√≥, -imos, -isteis, -ieron | same as -er |\n| Pret. imperfecto | -aba, -abas, -aba, -√°bamos, -abais, -aban | -√≠a, -√≠as, -√≠a, -√≠amos, -√≠ais, -√≠an | same as -er |\n| Futuro | -ar√©, -ar√°s, -ar√°, -aremos, -ar√©is, -ar√°n | -er√©, -er√°s, -er√°, -eremos, -er√©is, -er√°n | -ir√©‚Ä¶ |\n| Condicional | -ar√≠a, -ar√≠as, -ar√≠a, -ar√≠amos, -ar√≠ais, -ar√≠an | -er√≠a‚Ä¶ | -ir√≠a‚Ä¶ |\n\n---\n\n## üìå Subjunctive Tenses\n\n| Tense | -AR | -ER/-IR |\n|---|---|---|\n| Presente | -e, -es, -e, -emos, -√©is, -en | -a, -as, -a, -amos, -√°is, -an |\n| Pret. imperfecto | -ara, -aras, -ara, -√°ramos, -arais, -aran | -iera, -ieras, -iera, -i√©ramos, -ierais, -ieran |\n| Futuro (rare) | -are, -ares, -are, -√°remos, -areis, -aren | -iere‚Ä¶ |\n\n---\n\n## ‚ö° Imperatives\n\n| Person | -AR | -ER | -IR |\n|---|---|---|---|\n| t√∫ | -a | -e | -e |\n| vosotros | -ad | -ed | -id |\n| usted | -e | -a | -a |\n| ustedes | -en | -an | -an |\n\nNegative ‚Üí subjunctive forms\n\n---\n\n## ‚öôÔ∏è Compound tenses (haber + participle)\n- he / hab√≠a / habr√© / habr√≠a / haya / hubiera ‚Ä¶ + **-ado / -ido**\n\n---\n\n> üìù Summary  \n> Know endings, add to verb stem.  \n> Master irregular stems separately.\n",
      "references": []
    }
  ],
  "exercises": [
    {
      "id": "c1-conjugation-templates-ex1",
      "lessonId": "c1-conjugation-templates",
      "type": "conjugate",
      "promptMd": "Conjugate **hablar** in the **presente**",
      "answer": [
        "hablo",
        "hablas",
        "habla",
        "hablamos",
        "habl√°is",
        "hablan"
      ],
      "feedback": {
        "correct": "Correct ‚Äî regular -ar.",
        "wrong": "Use -o, -as, -a, -amos, -√°is, -an"
      },
      "meta": {
        "difficulty": "B1",
        "skills": [
          "write"
        ],
        "topic": "Presente"
      }
    },
    {
      "id": "c1-conjugation-templates-ex2",
      "lessonId": "c1-conjugation-templates",
      "type": "conjugate",
      "promptMd": "Conjugate **comer** in the **presente**",
      "answer": [
        "como",
        "comes",
        "come",
        "comemos",
        "com√©is",
        "comen"
      ],
      "feedback": {
        "correct": "Correct ‚Äî regular -er.",
        "wrong": "Use -o, -es, -e, -emos, -√©is, -en"
      },
      "meta": {
        "difficulty": "B1",
        "skills": [
          "write"
        ],
        "topic": "Presente"
      }
    },
    {
      "id": "c1-conjugation-templates-ex3",
      "lessonId": "c1-conjugation-templates",
      "type": "conjugate",
      "promptMd": "Conjugate **vivir** in the **presente**",
      "answer": [
        "vivo",
        "vives",
        "vive",
        "vivimos",
        "viv√≠s",
        "viven"
      ],
      "feedback": {
        "correct": "Correct ‚Äî regular -ir.",
        "wrong": "Use -o, -es, -e, -imos, -√≠s, -en"
      },
      "meta": {
        "difficulty": "B1",
        "skills": [
          "write"
        ],
        "topic": "Presente"
      }
    },
    {
      "id": "c1-conjugation-templates-ex4",
      "lessonId": "c1-conjugation-templates",
      "type": "conjugate",
      "promptMd": "Conjugate **hablar** in the **pret√©rito indefinido**",
      "answer": [
        "habl√©",
        "hablaste",
        "habl√≥",
        "hablamos",
        "hablasteis",
        "hablaron"
      ],
      "feedback": {
        "correct": "Correct ‚Äî -√©, -aste, -√≥‚Ä¶",
        "wrong": "Use -√©, -aste, -√≥‚Ä¶"
      },
      "meta": {
        "difficulty": "B1",
        "skills": [
          "write"
        ],
        "topic": "Indefinido"
      }
    },
    {
      "id": "c1-conjugation-templates-ex5",
      "lessonId": "c1-conjugation-templates",
      "type": "conjugate",
      "promptMd": "Conjugate **comer** in the **pret√©rito indefinido**",
      "answer": [
        "com√≠",
        "comiste",
        "comi√≥",
        "comimos",
        "comisteis",
        "comieron"
      ],
      "feedback": {
        "correct": "Correct ‚Äî -√≠, -iste, -i√≥‚Ä¶",
        "wrong": "Use -√≠, -iste, -i√≥‚Ä¶"
      },
      "meta": {
        "difficulty": "B1",
        "skills": [
          "write"
        ],
        "topic": "Indefinido"
      }
    },
    {
      "id": "c1-conjugation-templates-ex6",
      "lessonId": "c1-conjugation-templates",
      "type": "conjugate",
      "promptMd": "Conjugate **vivir** in the **pret√©rito imperfecto**",
      "answer": [
        "viv√≠a",
        "viv√≠as",
        "viv√≠a",
        "viv√≠amos",
        "viv√≠ais",
        "viv√≠an"
      ],
      "feedback": {
        "correct": "Correct ‚Äî -√≠a endings.",
        "wrong": "Use -√≠a."
      },
      "meta": {
        "difficulty": "B1",
        "skills": [
          "write"
        ],
        "topic": "Imperfecto"
      }
    },
    {
      "id": "c1-conjugation-templates-ex7",
      "lessonId": "c1-conjugation-templates",
      "type": "conjugate",
      "promptMd": "Conjugate **hablar** in the **futuro**",
      "answer": [
        "hablar√©",
        "hablar√°s",
        "hablar√°",
        "hablaremos",
        "hablar√©is",
        "hablar√°n"
      ],
      "feedback": {
        "correct": "Correct ‚Äî -√©, -√°s‚Ä¶",
        "wrong": "Add endings to infinitive."
      },
      "meta": {
        "difficulty": "B1",
        "skills": [
          "write"
        ],
        "topic": "Futuro"
      }
    },
    {
      "id": "c1-conjugation-templates-ex8",
      "lessonId": "c1-conjugation-templates",
      "type": "conjugate",
      "promptMd": "Conjugate **comer** in the **condicional**",
      "answer": [
        "comer√≠a",
        "comer√≠as",
        "comer√≠a",
        "comer√≠amos",
        "comer√≠ais",
        "comer√≠an"
      ],
      "feedback": {
        "correct": "Correct ‚Äî -√≠a endings.",
        "wrong": "Add -√≠a to infinitive."
      },
      "meta": {
        "difficulty": "B1",
        "skills": [
          "write"
        ],
        "topic": "Condicional"
      }
    },
    {
      "id": "c1-conjugation-templates-ex9",
      "lessonId": "c1-conjugation-templates",
      "type": "conjugate",
      "promptMd": "Conjugate **vivir** in the **presente de subjuntivo**",
      "answer": [
        "viva",
        "vivas",
        "viva",
        "vivamos",
        "viv√°is",
        "vivan"
      ],
      "feedback": {
        "correct": "Correct ‚Äî swap endings.",
        "wrong": "Use -a, -as‚Ä¶ for -ir subjunctive."
      },
      "meta": {
        "difficulty": "C1",
        "skills": [
          "write"
        ],
        "topic": "Subjuntivo"
      }
    },
    {
      "id": "c1-conjugation-templates-ex10",
      "lessonId": "c1-conjugation-templates",
      "type": "conjugate",
      "promptMd": "Conjugate **hablar** in the **imperfecto de subjuntivo**",
      "answer": [
        "hablara",
        "hablaras",
        "hablara",
        "habl√°ramos",
        "hablarais",
        "hablaran"
      ],
      "feedback": {
        "correct": "Correct ‚Äî -ara endings.",
        "wrong": "Use -ara."
      },
      "meta": {
        "difficulty": "C1",
        "skills": [
          "write"
        ],
        "topic": "Subjuntivo"
      }
    },
    {
      "id": "c1-conjugation-templates-ex11",
      "lessonId": "c1-conjugation-templates",
      "type": "conjugate",
      "promptMd": "Conjugate **comer** in the **imperfecto de subjuntivo**",
      "answer": [
        "comiera",
        "comieras",
        "comiera",
        "comi√©ramos",
        "comierais",
        "comieran"
      ],
      "feedback": {
        "correct": "Correct ‚Äî -iera endings.",
        "wrong": "Use -iera."
      },
      "meta": {
        "difficulty": "C1",
        "skills": [
          "write"
        ],
        "topic": "Subjuntivo"
      }
    },
    {
      "id": "c1-conjugation-templates-ex12",
      "lessonId": "c1-conjugation-templates",
      "type": "conjugate",
      "promptMd": "Conjugate **vivir** in the **imperative**",
      "answer": [
        "vive",
        "vivid",
        "viva",
        "vivan"
      ],
      "feedback": {
        "correct": "Correct ‚Äî vive, vivid, viva, vivan.",
        "wrong": "Use vive‚Ä¶"
      },
      "meta": {
        "difficulty": "B1",
        "skills": [
          "write"
        ],
        "topic": "Imperativo"
      }
    },
    {
      "id": "c1-conjugation-templates-ex13",
      "lessonId": "c1-conjugation-templates",
      "type": "cloze",
      "promptMd": "Yo ___ (hablar, futuro)",
      "answer": "hablar√©",
      "accepted": [
        "re:^hablar√©$"
      ],
      "feedback": {
        "correct": "Correct ‚Äî futuro.",
        "wrong": "Add -√©."
      },
      "meta": {
        "difficulty": "A2",
        "skills": [
          "write"
        ],
        "topic": "Futuro"
      }
    },
    {
      "id": "c1-conjugation-templates-ex14",
      "lessonId": "c1-conjugation-templates",
      "type": "cloze",
      "promptMd": "Nosotros ___ (comer, condicional)",
      "answer": "comer√≠amos",
      "accepted": [
        "re:^comer√≠amos$"
      ],
      "feedback": {
        "correct": "Correct ‚Äî condicional.",
        "wrong": "Use -√≠amos."
      },
      "meta": {
        "difficulty": "B1",
        "skills": [
          "write"
        ],
        "topic": "Condicional"
      }
    },
    {
      "id": "c1-conjugation-templates-ex15",
      "lessonId": "c1-conjugation-templates",
      "type": "cloze",
      "promptMd": "Ellos ___ (vivir, subjuntivo presente)",
      "answer": "vivan",
      "accepted": [
        "re:^vivan$"
      ],
      "feedback": {
        "correct": "Correct ‚Äî subjunctive.",
        "wrong": "Use -an."
      },
      "meta": {
        "difficulty": "C1",
        "skills": [
          "write"
        ],
        "topic": "Subjuntivo"
      }
    },
    {
      "id": "c1-conjugation-templates-ex16",
      "lessonId": "c1-conjugation-templates",
      "type": "translate",
      "promptMd": "Translate: *hablaba*",
      "answer": "I was speaking / used to speak",
      "accepted": [
        "re:was speaking",
        "re:used to speak"
      ],
      "feedback": {
        "correct": "Correct ‚Äî imperfecto.",
        "wrong": "Use was speaking."
      },
      "meta": {
        "difficulty": "B1",
        "skills": [
          "read",
          "write"
        ],
        "topic": "Imperfecto"
      }
    },
    {
      "id": "c1-conjugation-templates-ex17",
      "lessonId": "c1-conjugation-templates",
      "type": "translate",
      "promptMd": "Translate: *he comido*",
      "answer": "I have eaten",
      "accepted": [
        "re:have eaten"
      ],
      "feedback": {
        "correct": "Correct ‚Äî pret√©rito perfecto.",
        "wrong": "Use have eaten."
      },
      "meta": {
        "difficulty": "B1",
        "skills": [
          "read",
          "write"
        ],
        "topic": "Perfecto"
      }
    },
    {
      "id": "c1-conjugation-templates-ex18",
      "lessonId": "c1-conjugation-templates",
      "type": "translate",
      "promptMd": "Translate: *hablar√©*",
      "answer": "I will speak",
      "accepted": [
        "re:will speak"
      ],
      "feedback": {
        "correct": "Correct ‚Äî futuro.",
        "wrong": "Use will."
      },
      "meta": {
        "difficulty": "A2",
        "skills": [
          "read",
          "write"
        ],
        "topic": "Futuro"
      }
    },
    {
      "id": "c1-conjugation-templates-ex19",
      "lessonId": "c1-conjugation-templates",
      "type": "translate",
      "promptMd": "Translate: *comer√≠a*",
      "answer": "I would eat",
      "accepted": [
        "re:would eat"
      ],
      "feedback": {
        "correct": "Correct ‚Äî condicional.",
        "wrong": "Use would."
      },
      "meta": {
        "difficulty": "B1",
        "skills": [
          "read",
          "write"
        ],
        "topic": "Condicional"
      }
    },
    {
      "id": "c1-conjugation-templates-ex20",
      "lessonId": "c1-conjugation-templates",
      "type": "short",
      "promptMd": "What is the past participle of -ar verbs?",
      "answer": "-ado",
      "accepted": [
        "re:-ado"
      ],
      "feedback": {
        "correct": "Correct ‚Äî -ado.",
        "wrong": "Use -ado."
      },
      "meta": {
        "difficulty": "A2",
        "skills": [
          "read"
        ],
        "topic": "Perfecto"
      }
    }
  ],
  "flashcards": [
    {
      "id": "c1-conjugation-templates-fc1",
      "front": "presente -ar",
      "back": "-o, -as, -a, -amos, -√°is, -an",
      "tag": "presente",
      "deck": "grammar"
    },
    {
      "id": "c1-conjugation-templates-fc2",
      "front": "presente -er",
      "back": "-o, -es, -e, -emos, -√©is, -en",
      "tag": "presente",
      "deck": "grammar"
    },
    {
      "id": "c1-conjugation-templates-fc3",
      "front": "presente -ir",
      "back": "-o, -es, -e, -imos, -√≠s, -en",
      "tag": "presente",
      "deck": "grammar"
    },
    {
      "id": "c1-conjugation-templates-fc4",
      "front": "indefinido -ar",
      "back": "-√©, -aste, -√≥, -amos, -asteis, -aron",
      "tag": "indefinido",
      "deck": "grammar"
    },
    {
      "id": "c1-conjugation-templates-fc5",
      "front": "indefinido -er/-ir",
      "back": "-√≠, -iste, -i√≥, -imos, -isteis, -ieron",
      "tag": "indefinido",
      "deck": "grammar"
    },
    {
      "id": "c1-conjugation-templates-fc6",
      "front": "imperfecto -ar",
      "back": "-aba, -abas, -aba, -√°bamos, -abais, -aban",
      "tag": "imperfecto",
      "deck": "grammar"
    },
    {
      "id": "c1-conjugation-templates-fc7",
      "front": "imperfecto -er/-ir",
      "back": "-√≠a, -√≠as, -√≠a, -√≠amos, -√≠ais, -√≠an",
      "tag": "imperfecto",
      "deck": "grammar"
    },
    {
      "id": "c1-conjugation-templates-fc8",
      "front": "futuro (todas)",
      "back": "infinitivo + √©, √°s, √°, emos, √©is, √°n",
      "tag": "futuro",
      "deck": "grammar"
    },
    {
      "id": "c1-conjugation-templates-fc9",
      "front": "condicional (todas)",
      "back": "infinitivo + √≠a, √≠as, √≠a, √≠amos, √≠ais, √≠an",
      "tag": "condicional",
      "deck": "grammar"
    },
    {
      "id": "c1-conjugation-templates-fc10",
      "front": "subj. presente -ar",
      "back": "-e, -es, -e, -emos, -√©is, -en",
      "tag": "subjuntivo",
      "deck": "grammar"
    },
    {
      "id": "c1-conjugation-templates-fc11",
      "front": "subj. presente -er/-ir",
      "back": "-a, -as, -a, -amos, -√°is, -an",
      "tag": "subjuntivo",
      "deck": "grammar"
    },
    {
      "id": "c1-conjugation-templates-fc12",
      "front": "subj. imperfecto -ar",
      "back": "-ara, -aras, -ara, **√°ramos**, -arais, -aran",
      "tag": "subjuntivo",
      "deck": "grammar"
    },
    {
      "id": "c1-conjugation-templates-fc13",
      "front": "subj. imperfecto -er/-ir",
      "back": "-iera, -ieras, -iera, **i√©ramos**, -ierais, -ieran",
      "tag": "subjuntivo",
      "deck": "grammar"
    },
    {
      "id": "c1-conjugation-templates-fc14",
      "front": "imperativo t√∫/vosotros",
      "back": "-a / -e ¬∑ -ad / -ed / -id",
      "tag": "imperativo",
      "deck": "grammar"
    },
    {
      "id": "c1-conjugation-templates-fc15",
      "front": "imperativo ud./uds.",
      "back": "-e/-en (ar) ¬∑ -a/-an (er/ir)",
      "tag": "imperativo",
      "deck": "grammar"
    },
    {
      "id": "c1-conjugation-templates-fc16",
      "front": "participios",
      "back": "-ado (ar); -ido (er/ir)",
      "tag": "perfecto",
      "deck": "grammar"
    },
    {
      "id": "c1-conjugation-templates-fc17",
      "front": "tiempos compuestos",
      "back": "haber (he/has/ha‚Ä¶ hab√≠a‚Ä¶ habr√©‚Ä¶ habr√≠a‚Ä¶ haya‚Ä¶ hubiera) + participio",
      "tag": "perfecto",
      "deck": "grammar"
    },
    {
      "id": "c1-conjugation-templates-fc18",
      "front": "regla: futuro/condicional",
      "back": "a√±aden terminaciones **al infinitivo**",
      "tag": "tips",
      "deck": "grammar"
    },
    {
      "id": "c1-conjugation-templates-fc19",
      "front": "consejo de cuadr√≠cula",
      "back": "yo, t√∫, √©l/ella, nosotros, vosotros, ellos ‚Äî revisa todos",
      "tag": "tips",
      "deck": "grammar"
    },
    {
      "id": "c1-conjugation-templates-fc20",
      "front": "pluscuamperfecto",
      "back": "hab√≠a, hab√≠as, hab√≠a, hab√≠amos, hab√≠ais, hab√≠an + participio",
      "tag": "perfecto",
      "deck": "grammar"
    }
  ]
}
